【裁判字號】    95,易,144
【裁判日期】    950220
【裁判案由】    竊盜
【裁判全文】
臺灣彰化地方法院刑事判決               95年度易字第144號
公  訴  人  臺灣彰化地方法院檢察署檢察官
被      告  己○○
                    （現羈押於臺灣彰化看守所）
上列被告因竊盜案件，經檢察官提起公訴（九十五年度偵字第三
九四號、第八九五號、第一一五六號、第一一七六號），本院裁
定改依簡式審判程序判決如下：
    主  文
己○○連續攜帶兇器，毀壞門扇，於夜間侵入住宅竊盜，累犯，
處有期徒刑貳年陸月，於刑之執行前令入勞動場所強制工作年
。扣案之手動千斤頂參支、螺絲起子伍支、Ｔ型扳手參支及鴨嘴
鉗壹支均沒收。
    事  實
一、己○○前曾於民國九十年間先後三次犯竊盜罪，經本院各判
    處有期徒刑十月、一年、十月確定，並另犯施用第一、二級
    毒品罪，經本院各判處有期徒刑八月、七月確定，嗣前開案
    件經本院定應執行有期徒刑三年九月，而其入監執行後，於
    九十四年三月五日執行完畢。惟其有犯竊盜罪之習慣，又基
    於意圖為自己不法所有之概括犯意，連續於下述時間、地點
    ，持足供兇器使用之磨尖六角扳手、手動千斤頂、螺絲起子
    、Ｔ型扳手及鴨嘴鉗等物，以下述方式竊取他人財物得手。
    嗣於九十五年一月一日十五時許，在彰化縣福興鄉○○街與
    夏粘街口為警查獲，並扣得其所有供犯本案所用之手動千斤
    頂三支、螺絲起子五支、Ｔ型扳手三支及鴨嘴鉗一支等物。
二、案經彰化縣警察局鹿港分局報告臺灣彰化地方法院檢察署檢
    察官偵查起訴。
    理  由
一、訊據被告己○○對於上揭犯罪事實坦承不諱，核與證人乙○
    ○、辛○○、寅○○、子○○、戊○○、辛○○、壬○○、
    丑○○○、癸○○、丁○○、卯○○、庚○○○、甲○○○
    、丙○○、粘席進等人於警詢時所證述之情節大致相符，且
    有贓物認領保管單四紙、車輛失竊作業表一紙、內政部警政
    署刑事警察局鑑驗書一份在卷可按，此外復有手動千斤頂三
    支、螺絲起子五支、Ｔ型扳手三支及鴨嘴鉗一支等物扣案足
    資佐證，足徵被告之自白與事實相符。綜上，本件事證已臻
    明確，被告上揭犯行堪以認定。
二、按刑法第三百二十一條第一項第三款之攜帶兇器竊盜罪，係
    以行為人攜帶兇器竊盜為其加重條件，此所謂兇器，其種類
    並無限制，凡客觀上足對人之生命、身體、安全構成威脅，
    具有危險性之兇器均屬之，且祇須行竊時攜帶此種具有危險
    性之兇器為已足，並不以攜帶之初有行兇之意圖為必要。查
    本案被告己○○於附表所示之竊盜犯行時所攜帶之磨尖六角
    扳手、手動千斤頂、螺絲起子、Ｔ型扳手及鴨嘴鉗等物，客
    觀上均足對人之生命、身體、安全構成威脅，自屬於兇器。
    又按鐵窗具有防閑作用，屬安全設備，是以被告所為如附表
    編號二、三、四、八、九、十、十一、十三所示之犯行，係
    犯刑法第三百二十一條第一項第一、二、三款之加重竊盜罪
    （起訴書漏載第一款，惟已據公訴人當庭補充更正之）；如
    附表編號一所示之犯行，係犯刑法第三百二十一條第一項第
    三款之加重竊盜罪；如附表編號五、六、七、十二所示之犯
    行，係犯刑法第三百二十一條第一項第二、三款之加重竊盜
    罪。被告先後十三次加重竊盜犯行，時間緊接，所犯基本構
    成要件相同，顯係基於概括之犯意反覆為之，為連續犯，依
    刑法第五十六條，應以該法第三百二十一條第一項第一、二
    、三款之加重竊盜一罪論，並加重其刑。又查被告前於九十
    年間曾先後三次犯竊盜罪，經本院各判處有期徒刑十月、一
    年、十月確定，並另犯施用第一、二級毒品罪，經本院各判
    處有期徒刑八月、七月確定，嗣前開案件經本院定應執行有
    期徒刑三年九月，而其入監執行後，於九十四年三月五日執
    行完畢等情，有臺灣彰化地方法院檢察署刑案資料查註紀錄
    表及臺灣高等法院被告全國前案紀錄表各一份在卷可憑，其
    於五年以內再犯本件有期徒刑以上之罪，為累犯，應依刑法
    第四十七條之規定遞加重其刑。爰審酌被告前於九十年間，
    即先後三次因竊盜案件，經本院各判處有期徒刑十月、一年
    、十月確定，執行完畢後竟不知悛悔，再犯本案十三件竊盜
    犯行，惡性重大；且正值壯年，身強體壯，屢屢不思勞動生
    產，冀圖不勞而獲，行竊時侵入民宅內並常攜帶有客觀上足
    對人之生命、身體構成危險之螺絲起子、Ｔ型扳手等物，對
    社會上一般不特定人之生命、身體安全構成威脅，幸未因而
    加害任何人，及其犯罪之動機、目的、所竊得財物之價值及
    犯後坦認犯行，態度尚稱良好等一切情狀，量處如主文所示
    之刑。
三、又被告己○○前已因竊盜案件，經本院先後判處有期徒刑十
    月、一年、十月確定，並已執行完畢，竟仍自九十四年六月
    二十六日起至九十五年一月一日止，短短半年間，又犯本件
    多達十三起之竊盜犯行，顯見其有犯竊盜罪之習慣，非令其
    強制工作不足以矯治其惡習，爰依竊盜犯贓物犯保安處分條
    例第三條第一項第一款、第五條第一項前段規定，併予諭知
    其於刑之執行前令入勞動場所強制工作三年，以期被告能有
    就業能力，養成勞動習慣，以資矯治。
四、扣案之手動千斤頂三支、螺絲起子五支、Ｔ型扳手三支及鴨
    嘴鉗一支，均為被告己○○所有而供行竊所用之物，爰依刑
    法第三十八條第一項第二款之規定，宣告沒收。至被告於附
    表編號一所示犯行中所使用之磨尖六角扳手，並未扣案，且
    被告亦不知將之丟棄於何處，為免日後執行之困難，爰不另
    為沒收之諭知，附此敘明。
據上論斷，應依刑事訴訟法第二百七十三條之一第一項、第二百
九十九條第一項前段，刑法第五十六條、第三百二十一條第一項
第一、二、三款、第四十七條、第三十八條第一項第二款，竊盜
犯贓物犯保安處分條例第三條第一項第一款、第四條、第五條第
一項前段，罰金罰鍰提高標準條例第一條前段，判決如主文。
本案經檢察官何蕙君到庭執行職務。
中    華    民    國    95    年    2     月    20    日
                             臺灣彰化地方法院刑事第一庭
                                    法      官   紀佳良
以上正本證明與原本無異。
如不服本判決，應於判決送達後十日內向本院提出上訴狀（須附
繕本）。
告訴人或被害人對於判決如有不服具備理由請求檢察官上訴者，
其上訴期間之計算係以檢察官收受判決正本之日期為準。
中    華    民    國    95    年    2     月    20    日
                                    書  記  官   陳錫威
附錄本案論罪科刑法條：
刑法第三百二十一條：
犯竊盜罪而有左列情形之一者，處六月以上、五年以下有期徒刑
：
一、於夜間侵入住宅或有人居住之建築物、船艦或隱匿其內而犯
之者。
二、毀越門扇、牆垣或其他安全設備而犯之者。
三、攜帶兇器而犯之者。
四、結夥三人以上而犯之者。
五、乘火災、水災或其他災害之際而犯之者。
六、在車站或埠頭而犯之者。
前項之未遂犯罰之。
 附表：
┌──┬───┬───────┬────────┬────────┬──────────┐
│編號│被害人│時          間│地            點│方            式│竊    得    物    品│
├──┼───┼───────┼────────┼────────┼──────────┤
│ 一 │乙○○│九十四年六月二│彰化縣永安里東興│以足供兇器使用之│車牌號碼ＱＩ－三一０│
│    │      │十六日早上六時│路十九號前      │磨尖六角扳手破壞│一號自小客貨車一部  │
│    │      │四十分許      │                │車門並發動車輛後│                    │
│    │      │              │                │竊取之          │                    │
├──┼───┼───────┼────────┼────────┼──────────┤
│ 二 │辛○○│九十四年十二月│彰化縣福興鄉外埔│以足供兇器使用之│長壽煙七條（共七十包│
│    │      │初某日凌晨一時│村復興路十五號之│Ｔ型扳手撬開鐵門│）、現金新臺幣（下同│
│    │      │許            │二住宅          │後，侵入行竊    │）一千元、印章四枚  │
├──┼───┼───────┼────────┼────────┼──────────┤
│ 三 │壬○○│九十四年十二月│彰化縣芳苑鄉新街│以足供兇器使用之│洋酒二瓶            │
│    │      │中旬某日日間  │村芳新路新街段二│螺絲起子撬破玻璃│                    │
│    │      │              │０三號住宅      │後，再伸手進入屋│                    │
│    │      │              │                │內打開門鎖，隨即│                    │
│    │      │              │                │侵入行竊（侵入住│                    │
│    │      │              │                │宅部分未據告訴）│                    │
├──┼───┼───────┼────────┼────────┼──────────┤
│ 四 │陳柯淑│九十四年十二月│彰化縣伸港鄉全興│以足供兇器使用之│香煙一批（約四十條）│
│    │語    │十五日凌晨五時│村中興路三段七三│鴨嘴鉗、螺絲起子│、現金一千元、女用手│
│    │      │許            │三號住宅        │破壞該住宅鐵捲門│錶一只              │
│    │      │              │                │後侵入行竊      │                    │
├──┼───┼───────┼────────┼────────┼──────────┤
│ 五 │癸○○│九十四年十二月│彰化縣福興鄉番婆│以足供兇器使用之│香煙十條、現金二千元│
│    │      │十七日上午七時│村番婆街四十七號│手動千斤頂破壞鐵│                    │
│    │      │許            │住宅            │窗後侵入行竊（侵│                    │
│    │      │              │                │入住宅部分未據告│                    │
│    │      │              │                │訴）            │                    │
├──┼───┼───────┼────────┼────────┼──────────┤
│ 六 │丁○○│九十四年十二月│彰化縣伸港鄉什股│以足供兇器使用之│二十吋電視機一部、茶│
│    │      │十九日上午某時│村建國路三六八號│手動千斤頂破壞鐵│具組二組、錄放影機一│
│    │      │              │住宅            │窗後侵入行竊（侵│臺                  │
│    │      │              │                │入住宅部分未據告│                    │
│    │      │              │                │訴）            │                    │
├──┼───┼───────┼────────┼────────┼──────────┤
│ 七 │卯○○│九十四年十二月│彰化縣福興鄉村元│以足供兇器使用之│衣服一批、現金二百元│
│    │      │底某日日間    │段九四五號住宅  │Ｔ型扳手破壞門鎖│                    │
│    │      │              │                │後侵入行竊（侵入│                    │
│    │      │              │                │住宅部分未據告訴│                    │
│    │      │              │                │）              │                    │
├──┼───┼───────┼────────┼────────┼──────────┤
│ 八 │林蔡玉│九十四年十二月│彰化縣秀水鄉下崙│以足供兇器使用之│香煙五條、鹿茸酒三瓶│
│    │花    │底某日凌晨一時│村民生街一八六號│手動千斤頂破壞鐵│、手電筒二十八支、現│
│    │      │許            │住宅            │窗後侵入行竊    │金一百元            │
├──┼───┼───────┼────────┼────────┼──────────┤
│ 九 │尤鄧淑│九十四年十二月│彰化縣福興鄉橋頭│以足供兇器使用之│土地所有權狀三張    │
│    │娥    │三十日凌晨五時│村彰鹿路七段四七│手動千斤頂破壞鐵│                    │
│    │      │許            │四號住宅        │窗後侵入行竊    │                    │
├──┼───┼───────┼────────┼────────┼──────────┤
│ 十 │寅○○│九十四年十二月│彰化縣福興鄉福寶│以足供兇器使用之│皮包一個（內有身分證│
│    │      │三十一日凌晨三│村新生路十六號住│手動千斤頂破壞鐵│一張、存摺三本、印章│
│    │      │時許          │宅              │窗後侵入行竊    │三個、健保卡二張）、│
│    │      │              │                │                │金牌六十面、香煙二箱│
│    │      │              │                │                │、高梁酒五十六瓶    │
├──┼───┼───────┼────────┼────────┼──────────┤
│ 十 │丙○○│九十五年一月一│彰化縣福興鄉秀厝│以足供兇器使用之│現金三千七百八十三元│
│ 一 │      │日凌晨三時三十│村秀厝二街一一三│手動千斤頂破壞鐵│                    │
│    │      │分許          │號住宅          │窗後侵入行竊    │                    │
├──┼───┼───────┼────────┼────────┼──────────┤
│ 十 │戊○○│九十五年一月一│彰化縣芳苑鄉新寶│以足供兇器使用之│金牌八面            │
│ 二 │      │日凌晨五時許  │村新寶段三九０號│Ｔ型扳手撬開大門│                    │
│    │      │              │旁天福宮        │、破壞小門後，侵│                    │
│    │      │              │                │入行竊          │                    │
├──┼───┼───────┼────────┼────────┼──────────┤
│ 十 │子○○│九十五年一月一│彰化縣福興鄉秀厝│以足供兇器使用之│存摺一本、黃金印章戒│
│ 三 │      │日凌晨二時許  │村秀厝二街一一六│手動千斤頂破壞鐵│指一枚、現金八元    │
│    │      │              │號住宅          │窗後侵入行竊    │                    │
└──┴───┴───────┴────────┴────────┴──────────┘


司法院資訊處製作；財團法人民間司法改革基金會備份。
